# 关于医药流通企业运输费用的列报

提问人：eanaiwalker 时间：2021-10-23 11:46:00
背景：A公司是一家区域性医药流通企业，主营药品的线下批发、线下零售和电子商务业务。按业务类型划分，其运输活动主要包括：线下批发业务：销售合同约定A公司负责将药品送至购买方指定地点，存在自有车辆运输和委外物流运输两种方式。
线下零售业务：公司将产品从主仓库运送至各连锁门店，或者门店之间调拨产品（二者的费用难以准确区分）。
电商业务：公司将产品交给物流公司运输。
前期公司将上述所有费用记在销售费用-运输费。公司自 2020 年执行新收入准则，请问：
（ 1 ）线下批发业务的运输费用属于合同约定的履约成本，应调至营业成本，但是线下零售业务和电商业务是否也需要调至营业成本？
（ 2 ）若公司无法准确区分不同业务类型的运输费用，是否可以按业务占比或其他比例对其进行大致分配？

回答人：chenyiwei
线下零售业务中，公司将产品从主仓库运送至各连锁门店，或者门店之间调拨产品的运费，一般理解并不与特定的客户合同（或一组客户合同）相关，建议列入销售费用。
其他情形下的运费，应根据是否对应于特定的客户合同（或一组客户合同），确定是作为合同履约成本还是销售费用。如无法合理区分的，则根据重要性原则处理。